臺灣臺中地方法院刑事判決
111年度訴字第702號
公  訴  人  臺灣臺中地方檢察署檢察官
被      告  凃乃方

                    籍設臺中市○○區○○○路000號（臺中○○○○○○○○○）

上列被告因違反廢棄物清理法案件，經檢察官提公訴（111年度
偵字第396號、111年度偵字第10692號），本院判決如下：
    主    文
本件公訴不受理。
    理    由
一、公訴意旨略以：被告凃乃方及所屬傾倒廢棄物集團成員均明
    知從事廢棄物清除、處理業務者，應向直轄市、縣（市）主
    管機關或中央主管機關委託之機關申請核發公民營廢棄物清
    除處理機構許可文件後，始得為清除、處理廢棄物業務，而其
    與陳楷諺、黃育騰（均由臺灣臺中地方檢察署檢察官以110
    年度偵字第33878號提起公訴，經本院以110年度訴字第2274
    號判決，尚未確定，下稱另案）及真實姓名年籍不詳之綽號「
    阿偉」之成年人並未依廢棄物清理法第41條第1項規定領有廢
    棄物清除、處理許可文件，依法不得從事廢棄物清除、處理之
    行為，竟共同基於非法清除廢棄物之犯意聯絡，由不詳成員駕
    駛自小客車進行勘查，先鎖定中華民國所有，由財政部國有財
    產署管理之臺中市○○區○○段0000地號土地（下稱系爭土地）
    作為傾倒地點，被告凃乃方以無線電通知傾倒廢棄物之車輛
    到場傾倒廢棄物，並聯繫真實姓名及年籍均不詳之人負責挖
    掘本案土地供堆置廢棄物，亦負責招募他人於本案土地指揮
    交通、收受入場費用等事宜，約定每進1臺曳引車可取得介
    紹費為新臺幣（下同）1500元，每臺曳引車可收取2萬元之
    報酬；陳楷諺則負責依被告凃乃方之指示，擔任負責手持無
    線電，指揮現場清除廢棄物之曳引車進出本案土地之工作，
    可與被告凃乃方平分報酬。黃育騰則自綽號「阿偉」處聽聞
    消息後前往本案土地清除廢棄物之曳引車司機。被告凃乃方
    先委請2名真實姓名及年籍均不詳之人，分別於民國110年10
    月18日晚間11時13分許駕駛拖板車載運挖土機或於同日晚間
    11時29分許駕駛自用小客車搭載工作人員至本案土地，由真
    實姓名及年籍均不詳之人駕駛挖土機挖掘出供堆置廢棄物之
    坑洞後，於同日晚間11時35分起至翌日（19日）凌晨0時44
    、45分止，3名真實姓名及年籍均不詳之曳引車司機先後駕
    駛曳引車傾倒堆置一般事業廢棄物，陳楷諺及其他真實姓名
    及年籍均不詳之工作人員亦陸續抵達本案土地。黃育騰於11
    0年10月16日經綽號「阿偉」告知而獲悉本案土地可供傾倒
    廢棄物後，遂於同年月18日下午5時許，駕駛車牌號碼000-0
    000號曳引車（附掛子車57-DP），至臺北市內湖區某回收廠
    ，載運營建廢棄物（含廢塑膠、廢紙、廢木材磚、混凝土塊
    ）等一般事業廢棄物（約41立方公尺），並收取報酬2萬500
    0元。嗣於同年月18日晚上11時許在國道3號龍井交流道附近
    ，黃育騰駕駛前揭曳引車與駕駛車牌號碼000-0000號曳引車
    （附掛子車30-MH）之綽號「阿偉」會合後，由綽號「阿偉
    」駕駛上開曳引車行駛在前，引導黃育騰駕駛前揭曳引車前
    往本案土地，而於翌日（19日）凌晨1時2分許先後抵達本案
    土地，分別傾倒一般事業廢棄物各1車次，各給付陳楷諺500
    0元，並聽從陳楷諺指揮準備駕車離開現場，而以上開方式
    非法從事廢棄物之清除。嗣110年10月19日凌晨1時30分許，
    於綽號「阿偉」依照陳楷諺指揮，駕駛前開曳引車於下坡處
    轉彎完成之際，員警旋即上前並逮捕陳楷諺、黃育騰（綽號
    「阿偉」、挖土機司機及現場工作人員則趁隙逃逸），並扣
    得被告凃乃方所有之無線電1支、具有事實上處分權之挖土
    機1臺、車牌號碼000-0000號曳引車（附掛子車30-MH）1輛、另
    案被告黃昱騰所有之車牌號碼000-0000號曳引車（附掛子車57-
    DP）1輛、另案被告黃昱騰所有之門號0000000000號手機1支
    、車牌號碼000-0000號曳引車行車記錄器記憶卡1片、另案被告陳
    楷諺所有門號0000000000號手機1支、IPhone 廠牌手機（IM
    EI：000000000000000）1支。經臺中市政府環境保護局人員
    確認本案土地遭堆置傾倒共120立方公尺之一般事業廢棄物
    ，而悉上情。因認被告凃乃方涉犯廢棄物清理法第46條第3款
    之未經主管機關許可提供土地堆置廢棄物、同法第46條第4
    款前段之非法清除廢棄物等罪嫌。
二、按被告死亡者，應諭知不受理之判決，並得不經言詞辯論為
    之，刑事訴訟法第303條第5款、第307條分別定有明文。
三、查，被告凃乃方因違反廢棄物清理法案件，經檢察官提起公
    訴，然被告業於111年5月26日死亡，有其個人基本資料查詢
    結果1紙附卷可參，依照上開說明，爰不經言詞辯論，諭知
    不受理之判決。
據上論斷，應依刑事訴訟法第303條第5款、第307條判決如主文
。　　　
中　　華　　民　　國　　111 　年　　6 　　月　　10  　日
                  刑事第八庭  審判長法  官  高思大
　　　　　　　　　                  法  官  陳鈴香
                  　　　　　　　　　法  官  江文玉
以上正本證明與原本無異。
如不服本判決應於收受判決後20日內向本院提出上訴書狀，並應
敘述具體理由；其未敘述上訴理由者，應於上訴期間屆滿後20日
內向本院補提理由書（均須按他造當事人之人數附繕本）「切勿
逕送上級法院」。
                                    書記官  黃珮華
中　　華　　民　　國　　111 　年　　6 　　月　　10　　日